【裁判字號】    91,訴,1951
【裁判日期】    920815
【裁判案由】    強盜等
【裁判全文】
臺灣臺中地方法院刑事判決                        九十一年度訴字第一九五一號
    公  訴  人  臺灣臺中地方法院檢察署檢察官
    被      告  乙○○
                丁○○
    共      同
    指定辯護人  本院公設辯護人戊○○
右列被告因強盜等案件，經檢察官提起公訴（九十一年度偵字第一四三七七號），本
院判決如左：
    主  文
乙○○共同意圖為自己不法之所有，攜帶兇器，以強暴至使不能抗拒而取他人之物，
處有期徒刑柒年貳月。
丁○○共同意圖為自己不法之所有，攜帶兇器，以強暴至使不能抗拒而取他人之物，
累犯，處有期徒刑柒年陸月。
    事  實
一、乙○○於民國（下同）九十年五月二十六日因竊盜案件，經本院判處拘役二十日
    ，緩刑二年確定，於緩刑期間；丁○○於八十五年因竊盜、公共危險、毀損案件
    ，先後經法院判處有期徒刑三月、三年及二月確定，嗣定應執行刑為有期徒刑三
    年二月，於八十八年八月三十一日執行完畢，均不知悔改，而於九十一年七月十
    九日五時二十分許，共同基於意圖為自己不法之所有之犯意聯絡，由丁○○騎乘
    未懸掛車牌之重型機車一輛（該機車原車牌為ＫＱＪ－八七０號，引擎號碼為Ｖ
    Ｍ－００九一五三號），附載乙○○，待丙○○騎乘車牌號碼ＶＰＱ－九五二號
    輕型機車，行經台中市○○區○○路一０五巷一弄一號前時，先由乙○○手持客
    觀上足以傷害他人之身體、生命，可供兇器使用之開山刀一把（未扣案，不能證
    明係被告所有之物）架在丙○○脖子上，對其脅迫稱：「將錢交出來」，未待丙○○交付財物時，即由乙○○將丙○○所有之前開機車踢倒，由高全騏將丙○○
    之前開機車騎走，以此強暴至使不能抗拒之方式取得丙○○所有之前開機車及丙○○放置於行李箱內之皮包一只（內有現金新台幣三千元、駕駛執照、身分證、
    台新銀行加油卡、行車執照各一枚、門號0000000000號行動電話一支
    ），並致丙○○受有頸部、左手、左膝多處受有挫傷（傷害部分業據告訴人撤回
    告訴），乙○○於當日早上十時至十一時許之間，在距離台中市警察局第五分局
    水湳派出所約一百五十至二百五十公尺處，為警發現騎乘前開丙○○之機車，員
    警甲○○等人見乙○○騎乘機車重心不穩，惟恐發生危險，乃將機車及乙○○帶
    回台中市○○路一五四巷五十四弄十三號前，嗣丙○○於同日晚上七時多許報案
    ，員警比對丙○○報案之資料，始發覺乙○○涉案，經丙○○指認無訛，因而查
    獲乙○○，並循線查獲丁○○，並扣得丁○○持有之前開未懸掛車牌之機車一輛
    。
二、案經台中市警察局第五分局報請臺灣臺中地方法院檢察署檢察官偵查起訴。
    理  由
一、訊據被告乙○○坦承扣案之贓車為伊騎車時遭員警查獲；訊據被告丁○○坦承扣
    案之未懸掛機車原係由伊使用等情不諱，惟均矢口否認有強盜犯行，乙○○辯稱
    ：伊於案發當日早上在土地公廟睡覺起來，看到機車鑰匙插在機車上，就把機車
    騎走，該機車並非搶來的云云；被告丁○○則辯稱：伊與乙○○並不認識，伊所
    使用之機車被乙○○偷騎走，後來又不知何故遭五分局扣住，並沒有強盜云云；
    惟查：右揭事實，業據被害人丙○○於警、偵訊及本院調查時指訴歷歷，且被告
    乙○○於案發當日早上確實騎乘丙○○遭強取之機車為警攔檢，被告乙○○稱該
    機車是跟朋友「大胖仔」借的等情，亦據證人即查獲本案之員警甲○○到庭結證
    屬實，且有扣押筆錄一紙及機車相片三幀附卷可憑，雖被告乙○○辯稱機車是伊
    在土地公廟睡覺起來發現鑰匙插在上面未拔下來，所以將之騎走，並非搶得，惟
    查前開車號ＶＰＱ－九五二號機車係丙○○所有，於案發當日遭搶之贓物，業據
    丙○○指訴歷歷，並有車輛車牌失竊作業新增車輛認可資料一份在卷可憑，而丙○○當日因遭搶而受傷，亦有相片二幀及財團法人私立中國醫藥學院附設醫院診
    斷證明書一紙附卷可憑，且被告乙○○持有該機車之時間係案發當日十時至十一
    時許，距離強盜案發生之時間約有六小時之久，而被告乙○○復供稱伊看到該機
    車很久都沒有人來騎，才把它騎走云云，則機車雖非全然不可能係他人棄置而被
    乙○○偷走，惟查丙○○遭強盜之財物，除了皮包內之新台幣三千元及行動電話
    之外，最有價值者，莫過於該ＶＱＰ－九五二號機車，何以在強盜後，在半天不
    到的時間內就將強取得來之財物丟棄在公共場所附近？又被告乙○○倘未犯案，
    何以心虛而向員警謊稱機車是「大胖仔」（即被告丁○○）的？再被告乙○○倘
    未犯案，又何以知悉該機車是女子所有，而於警訊中供稱：「是一個女人的，是
    在土地公廟旁停一部機車，鑰匙插在上面，我就騎走」云云？而被告丁○○與被
    告乙○○係同在案發地點出沒之流浪漢，彼此熟識，為被告乙○○自承不諱，被
    告丁○○竟謂其不認識被告乙○○，顯係心虛，再則被告丁○○所騎乘之未懸掛
    車牌之機車，顏色與被害人所指訴其騎乘之機車相同，且均破舊，被害人並指認
    該車為強盜者所騎乘之交通工具，業據被害人丙○○指訴歷歷，並有相片一幀附
    卷可憑，被告二人犯行堪以認定。
二、核被告乙○○、丁○○所為均係犯刑法第三百三十條第一項之攜帶兇器強盜罪（
    犯強盜罪而有刑法第三百二十一條第一項第三款之情形）。被告乙○○與丁○○
    有犯意之聯絡與行為之分擔，應論以共同正犯。查被告丁○○曾於八十五年間因
    竊盜、公共危險、毀損案件，經法院分別判處有期徒刑三月、三年及二月，定應
    執行刑為三年二月，甫於八十八年八月三十一日執行完畢，有台灣台中地方法院
    檢察署刑案資料查註紀錄表及台灣高等法院被告全國前案紀錄表各一紙附卷可憑
    ，五年內再犯本件有期徒刑以上之罪，為累犯，依法加重其刑。爰審酌被告二人
    均係無業遊民，不事生產，被告乙○○素有疾患，以開山刀為工具，強取他人之
    財物，並造成被害人受有傷害，惟犯罪所得不多，且機車業已物歸原主及犯後飾
    詞狡辯等一切情狀，各量處如主文所示之刑。犯罪所用之開山刀一把未扣案，且
    不能證明係被告所有之物，爰不予宣告沒收。
三、本件公訴意旨另以被告二人攜帶兇器強盜時共同傷害丙○○，因認被告二人均涉
    犯刑法第二百七十七條第一項之傷害罪，惟按告訴乃論之罪，其告訴經撤回者，
    應諭知不受理之判決，此為刑事訴訟法第三百零三條第三款所明定。本件被告二
    人經檢察官以刑法第二百七十七條第一項之傷害罪提起公訴，依照同法第二百八
    十七條之規定係屬告訴乃論之罪，茲經告訴人丙○○於第一審辯論終結前當庭撤
    回此部分告訴，原均應諭知不受理之判決，惟公訴人認該部分與前開論罪科刑部
    分有牽連犯之裁判上一罪之關係，爰皆不另為不受理之諭知。
據上論斷，應依刑事訴訟法第二百九十九條第一項前段，刑法第二十八條、第三百三
十條第一項、第四十七條，判決如主文。
中      華      民      國      九十二      年      八    月    十五    日
                                臺灣臺中地方法院刑事第二庭
                                        法  官  陳 如 玲
右正本證明與原本無異。
如不服本判決，應於送達後十日內向本院提出上訴狀 （須附繕本） ，上訴於台灣高
法院台中分院。
                                        書記官
中      華      民      國      九十二      年      八    月    十五    日
附錄論罪科刑法條
刑法第三百三十條
犯強盜罪而有第三百二十一條第一項各款情形之一者，處七年以上有期徒刑。
前項之未遂犯罰之。


司法院資訊處製作；財團法人民間司法改革基金會備份。
